臺灣臺北地方法院民事判決　九十一年度簡上字第一五三號
　　上　訴　人　甲○○
　　被　上訴人　美商花旗銀行股份有限公司
　　法定代理人　陳聖德
　　訴訟代理人　乙○○
　　　　　　　　周明莉
　　　　　　　　林金玉
右當事人間請求清償債務事件，上訴人對於中華民國九十一年一月二十九日本院台北
簡易庭九十年度北簡字第一四三九二號第一審判決提起上訴，本院判決如左：
    主      文
上訴駁回。
第二審訴訟費用由上訴人負擔。
    事實及理由
一、本件被上訴人法定代理人原為丙○○，於九十年十一月二十日變更為陳聖德，有
    經濟部商業司資格證明書影本附卷可稽，陳聖德依法聲明承受訴訟，核無不合。
二、被上訴人起訴主張上訴人於民國八十六年六月四日與被上訴人訂立信用卡使用契
    約，並領用威士信用卡（卡號為0000000000000000），依約上訴人即得於被上訴
    人之特約商店記帳消費，但應於次月限繳日前向被上訴人清償當期最低應繳金額
    或遲誤繳款期限者，逾期應另給付按年息百分之二十計算之利息及按月以新台幣
    （下同）九百元加計違約金。上訴人迄至八十九年四月二十七日為止，共消費記
    帳一十四萬七千四百四十三元。上訴人於消費後接獲帳單之際，並無向被上訴人
    申請調閱簽帳單，反而於欠款一、二年後被追討帳款時始提出請求，已違反約定
    條款，被上訴人自無提供義務，且逾簽帳單保存期限一百八十日已因銷燬無法提
    供，爰請求上訴人給付被上訴人一十四萬七千四百四十三元，及自八十九年六月
    二十八日起至清償日止，按年息百分之二十計算之利息暨按月以九百元計算之違
　　約金（原審判決其中違約金逾依年息百分之二計算之部分駁回，未據被上訴人聲
　　明不服，已告確定）。並聲明請求駁回上訴。
三、上訴人則以被上訴人應提出給付金額之原始單據即簽帳單，上訴人對被上訴人不
    信任，曾在八十八年至八十九年間向被上訴人要求對帳，被上訴人提出帳單無法
    核對，但對其中五筆有意見，對於利息及違約金要求被上訴人詳列計算，原審請
    求駁回原告之訴。並聲明（一）原判決關於上訴人敗訴部分廢棄。（二）被上訴
    人在第一審之訴駁回。
四、被上訴人主張上訴人與其簽訂信用卡使用契約，並依約至特約商店記帳消費，未
    按期給付之事實，業據被上訴人提出與所述相符之信用卡申請書、約定條款及帳
    單影本等件為證。復為上訴人所不爭執，堪信為真實。茲兩造所爭執者為消費金
    額及其利息、違約金？
五、上訴人抗辯被上訴人未提出上訴人原始簽帳單以供核對云云，被上訴人則主張上
    訴人未於期限內提出，簽帳單保存六個月，已逾保存期限，無法再提出等情。經
    查；依據雙方簽訂信用卡約定條款第十三條規定持卡人於當期繳款截止日前，如
    對交易明細暨繳款通知書所載事項有疑義，得檢具理由及貴行要求文件（如簽帳
    單或退款單收執聯等）通知貴行或請求貴行向收單機構調閱簽帳單或退款單，或
    請求貴行就該筆交易依各信用卡組織之作業規定，向收單機構或特約商店、辦理
    預借現金機構主張扣款，並得就該筆交易對貴行暫停付款，．．．。持卡人未依
    前項約定通知貴行者，推定交易明細暨繳款通知書所載事項無錯誤。．．．。上
    訴人既未舉證其於當期繳款截止日前，檢具理由及文件向被上訴人請求調閱簽帳
    單，且被上訴人否認其事實，自難認上訴人主張為真實。職是，應依特約條款第
    十三條第二項約定已推定交易明細暨繳款通知書所載事項無錯誤，上訴人再予抗
    辯，顯不足採。從而，被上訴人依據付款存根即帳單請求上訴人給付消費欠款一
    十四萬七千四百四十三元洵屬有據。
六、上訴人抗辯對於利息及違約金有異議云云，惟查：依據約定條款第十五條第三項
    各筆循環信用利息之計算，係以「得計入循環信用利息本金之帳款」，自各筆帳
    款入帳日起，就該帳款之餘額以年息百分之二十（約日息萬分之五點四八；小數
    點後第七位四捨五入）計算至該筆帳款結清之日止（元以下四捨五入）。持卡人
    於當期繳款截止日前結清全部應付帳款，或繳款後剩餘未付款項不足新台幣一千
    元，則當期結帳日後發生之循環信用利息，不予計收。第十五條第四項持卡人如
    未於每月繳款截止日前付清當期最低應繳金額或遲誤繳款期限者，．．．並同意
    貴行得依本約款收取逾期滯納金（即違約金），各帳單週期之逾期滯納金計算係
    每逾一繳款截止日應按月繳付當期應付帳款扣除循環信用利息／調帳金額／各項
    手續費用（含已逾滯納金）／已付金額後之未繳清金額，以下列方式計算逾期滯
    納金（已付金額部分則會優先沖銷循環信用利息及手續費用）。．．．持卡人每
    月帳單未繳清金額在九萬零一元及九萬零一元以上者，須繳交逾期滯納金九百元
    。則被上訴人以最後帳單繳款日期限即八十九年六月二十七日翌（二十八）日起
    至清償日止，按年息百分之二十計算之利息洵屬有據。被上訴人雖依約請求按月
    以九百元計算之違約金，本院參酌上訴人積欠被上訴人金額為一十四萬七千四百
    四十三元，被上訴人請求上訴人按月給付九百元違約金，一年即為一萬零八百元
    ，相當於按年息百分之七點三二加計違約金，似嫌偏高，依民法第二百五十二條
    規定，認為應酌減至按年息百分之二計算之違約金始為適當。
七、綜上所述，被上訴人依據信用卡使用契約之約定，請求上訴人給付一十四萬七千
    四百四十三元，及自八十九年六月二十八日起至清償日止，按年息百分之二十計
    算之利息暨按年息百分之二計算之違約金有理由，應予准許，逾此部分，即非適
    當，應予駁回。是則原審判命上訴人於前開範圍內如數給付，於法並無不合。上
    訴意旨指摘原判決不當，求予廢棄改判，為無理由，應予駁回其上訴。
八、因本案事證已臻明確，兩造其餘主張陳述及所提之證據，均毋庸再予審酌，附此
    敘明。
九、據上論結，本件上訴為無理由，依民事訴訟法第四百三十六條之一第三項、第四
    百四十九條第一項、第七十八條，判決如主文。
中　　　華　　　民　　　國　　九十一　　年　　　六　　　月　　二十八　　日
　　　　　　　　　　　　　　　　　　　民事第五庭審判長法官　王碧芳
　　　　　　　　　　　　　　　　　　　　　　　　　　　法官　高偉文
　　　　　　　　　　　　　　　　　　　　　　　　　　　法官　薛中興
右為正本係照原本作成
本件不得上訴
中　　　華　　　民　　　國　　九十一　　年　　　七　　　月　　二　　　　日
　　　　　　　　　　　　　　　　　　　　　　　　法院書記官　王宜玲
